【裁判字號】    90,易,165
【裁判日期】    900321
【裁判案由】    違反電子遊戲場業管理條例
【裁判全文】
臺灣新竹地方法院刑事判決                            九十年度易字第一六五號
    公  訴  人  臺灣新竹地方法院檢察署檢察官
    被      告  甲○○
右列被告因違反電子遊戲場業管理條例案件，經檢察官提起公訴（九十年度偵字第一
二八號），本院判決如左：
    主  文
甲○○違反未依電子遊戲場業管理條例規定辦理營利事業登記，不得經營電子遊戲場
業之規定，處拘役伍拾日，如易科罰金，以參佰元折算壹日。
    事  實
一、甲○○係位於新竹市○○街三十八號「遊戲幻境遊樂器專賣店」之負責人，其未
    依電子遊戲場業管理條例辦理營利事業登記，即自民國八十九年十一月十日起，
    在前開「遊戲幻境遊樂器專賣店」內，擺設電子遊戲機彈珠臺共計五臺（包括格
    鬥天王二臺、三國戰技二臺及越南大戰一臺），以每次投幣新臺幣（下同）十元
    可玩二次之方式，供不特定人把玩。嗣於八十九年十二月四日二十一時三十分許
    為警在上址當場查獲。。
二、案經新竹市政府函轉臺灣新竹地方法院檢察署檢察官偵查起訴。
    理  由
一、訊據被告甲○○對其未依電子遊戲場業管理條例之規定辦理營利事業登記，即於
    右揭時地擺設如事實欄所述之電子遊戲機共五臺供人把玩以營利等情供承不諱，
    惟辯稱：開幕的時候有去查過是否可依電子遊戲場業管理條例之規定辦理營利事
    業登記，但沒有辦法辦理。不過因機器已買了，所以就開始經營。伊是在開店之
    前誤信別人所說娛樂性電動玩具可以合法經營，所以才會經營云云。經查，右揭
    事實業據被告於警、偵訊及本院審理時均坦承：確未依電子遊戲場業管理條例之
    規定辦理營利事業登記，而於右揭時地擺設上揭電子遊戲機供不特定人把玩等情
    無訛，並經證人即為警查獲時在場把玩遊戲機之客人鄒岳龍及劉甯維於警訊時證
    述明確，並有新竹市警察局第二分局檢查記錄一份、現場照片六幀附卷足稽。被
    告雖以上揭情詞置辯，然被告既欲以擺設電子遊戲機供人把玩以賺取利潤為業，
    自應對相關法令規章有一通盤瞭解，況被告亦自承曾於開幕時擬辦理營利事業登
    記惟無法辦理等情，被告卻猶仍於未依電子遊戲場業管理條例之規定辦理營利事
    業登記之情況下擺設前開電子遊戲機供不特定人把玩以營利，自難謂其未為上開
    犯行甚明。是被告上述辯詞，即無足採。本件事證明確，被告犯行應堪認定。
二、核被告甲○○所為，係犯電子遊戲場業管理條例第二十二條、第十五條之違反未
    依電子遊戲場業管理條例規定辦理營利事業登記而經營電子遊戲場業罪。又被告
    行為後，刑法第四十一條業於九十年一月四日修正為「犯最重本刑為五年以下有
    期徒刑以下之刑之罪，而受六月以下有期徒刑或拘役之宣告，因身體、教育、職
    業、家庭之關係或其他正當事由，執行顯有困難者，得以一元以上三元以下折算
    一日，易科罰金。但確因不執行所宣告之刑，難收矯正之效或難以維持法秩序者
    ，不在此限。」「併合處罰之數罪，均有前項情形，其應執行之刑逾六月者，亦
    同。」並於同年月十日公布施行，於同年月十二日生效，比較新舊法之規定，以
    變更後之新法對被告有利，依刑法第二條第一項前段之規定，自應適用裁判時之
    新法。爰審酌被告無前科素行，有臺灣高等法院被告全國前案紀錄表及臺灣新竹
    地方法院檢察署刑案資料查註紀錄表各一份在卷可稽，擺設之電子遊戲機為五臺
    、經營時間長短、獲利金額及犯後態度等一切情狀，量處如主文所示之刑，並諭
    知易科罰金之折算標準，以資懲儆。
據上論斷，應依刑事訴訟法第二百九十九條第一項前段，電子遊戲場業管理條例第二
十二條，刑法第十一條前段、第二條第一項前段、第四十一條第一項前段，罰金罰鍰
提高標準條例第二條，判決如主文。
本案經檢察官吳金棟到庭執行職務。
中      華      民      國      九十    年    三    月      二十一      日
                                  臺灣新竹地方法院刑事第二庭
                                      法  官   楊  惠  芬
右正本證明與原本無異。
如不服本判決，應於判決送達後十日內向本院提出上訴狀( 應附繕本 )，上訴於
臺灣高等法院。
                                      書記官   吳  鈺  敏
中      華      民      國      九十    年    三    月      二十一      日
附錄本案論罪科刑法條：
電子遊戲場業管理條例第十五條：
未依本條例規定辦理營利事業登記者，不得經營電子遊戲場業。
電子遊戲場業管理條例第二十二條：
違反第十五條規定者，處行為人一年以下有期徒刑、拘役或科或併科新臺幣五十萬元
以上二百五十萬元以下罰金。


司法院資訊處製作；財團法人民間司法改革基金會備份。
